臺灣高雄地方法院刑事判決　　　　 94年度交易字第228號
公　訴　人　臺灣高雄地方法院檢察署檢察官
被　　　告　甲○○
上列被告因業務過失傷害案件，經檢察官提起公訴（94年度偵字
第1429號），被告於本院準備程序進行中，就被訴事實為有罪之
陳述，經本院告知簡式審判程序意旨，並聽取公訴人及被告之意
見後，合議裁定由受命法官獨任進行簡式審判程序審理，本院判
決如下：
    主  文
甲○○從事業務之人，因業務上之過失傷害人致重傷，處有期徒
刑陸月，如易科罰金，以佰元折算壹日。
    事實及理由
一、本件被告甲○○所犯係死刑、無期徒刑、最輕本刑為三年以
    上有期徒刑以外之罪，其於準備程序中就被訴事實為有罪之
    陳述，經法官告知簡式審判程序之旨，並聽取公訴人、被告
    之意見後，認為適宜由受命法官獨任進行簡式審判程序，依
    刑事訴訟法第二百七十三條之一第一項規定，裁定由受命法
    官獨任進行簡式審判程序，合先敘明。
二、本件犯罪事實，除更正及補充「甲○○之職業為貨車修配工
    以駕駛小貨車載送貨車配件為其附隨義務」、「李孟賢因而
    受有頭部外傷合併顱骨骨折、顱內出血、使用呼吸器處於昏
    迷狀態之重傷害。」、「甲○○於交通事故發生後，此部分
    犯罪未經有偵查犯罪權限之公務員發覺其犯罪前，即於警員
    到場處理時，向警員坦承為肇事當事人，並接受裁判。」外
    ，餘均引用檢察官起訴書所載（如附件）。
三、證據部分除引用檢察官起訴書所載外，另補充：「被告於本
    院審理時之供述」、「被害人李孟賢因車禍腦傷，至今仍意
    識模糊，對外界言語刺激無法有知覺理會之反應，無口語及
    肢體動作表達意思之能力，生活無法自理，完全依賴他人照
    顧，因呼吸衰竭使用呼吸器，也曾有癲癇發作之情形，依照
    精神醫學判斷，李孟賢已達心神喪失之程度，而李孟賢並因
    而遭宣告禁治產，而以李庚三、李賴三妹為其監護人；而依
    現今醫學水準，李孟賢所受之腦損傷已達於難治之程度等情
    ，亦有六愛醫院診斷證明書、李孟賢之身心障礙手冊、屏安
    醫院精神鑑定報告、臺灣屏東地方法院94年度禁字第14號、
    94年度家聲字第20號裁定影本各1 紙，本院依職權函查之行
    政院國軍退除役官兵輔導委員會高雄榮民總醫院94年8 月10
    日號高總管字第0940008438函暨所附之李孟賢病歷資料查詢
    函覆表1 份附卷可參，被害人李孟賢所受之傷害已達於身體
    、健康有重大難治之傷害洵堪認定。」、「本件被害人李孟
    賢駕駛重機車，行經無號誌交岔路口，左方車未暫停讓右方
    車先行為肇事主因，被告甲○○酒後駕駛無牌照小貨車，未
    減速慢行且未注意車前狀況，為肇事次因，雖有臺灣省車輛
    行車事故覆議鑑定委員會93年11月9 日府覆議字第931108 3
    號函附卷可稽，堪認被害人與有過失，但此無礙於被告過失
    重傷害之罪責，併敘明之。」、「又被害人李孟賢因被告甲
    ○○過失行為肇事而受傷，所受傷害與被告之過失行為間有
    相當因果關係，足認被告之自白，應與事實相符，堪以採為
    論罪科刑之依據，本件事證明確，被告犯行洵堪認定，應依
    法論科。」
四、核被告所為係犯刑法第284 條第2 項後段之業務過失重傷害
    罪。被告之酒精濃度測試值為每公升0.13毫克，有酒精濃度
    測試表1 紙在卷可憑，被告於事故當時之酒精濃度值並未超
    過法務部所函告週知之每公升0.55毫克。且被告於發生本件
    車禍後，經警前往處理時，訊問時之狀態均正常，並無走路
    東倒西歪、語無倫次、含糊不清、意識模糊、注意力不能集
    中之情事，有刑法第185 條之3 案件測試觀察紀錄表及高雄
    縣政府警察局仁武分局交通組車禍處理小組交通事件職務報
    告書各1 份在卷足稽，佐以被告於警詢時，就有關本件車禍
    之相關事項時，被告對於如何發生事故及相關細節，皆能清
    楚回答，足認被告於案發當時意識清楚且精神狀態良好，尚
    未達酒醉不能安全駕駛之程度，故本件爰不依道路交通管理
    處罰條例第86條第1 項規定，加重其刑。另被告於犯罪未經
    察覺前，即主動報案並向前來處理之員警自承過失肇事之犯
    行並接受裁判，有高雄縣政府警察局仁武分局交通組車禍處
    理小組交通事件職務報告、高雄縣政府警察局仁武分局交通
    組道路交通事故肇事人自首情形紀錄表各1 份在卷可稽，核
    與刑法第62條之規定相符，依法應減輕其刑。爰審酌被告徒
    因一時疏失，致被害人受有上開傷害，被害人所受之傷勢，
    被告犯罪後坦承犯行態度尚稱良好，但迄今未與被害人之監
    護人達成民事和解等一切情狀，量處如主文所示之刑，並諭
    知易科罰金之折算標準。
五、依刑事訴訟法第273 條之1 第1 項、第299 條第1 項前段、
    第310 條之2 、第454 條第2 項， 刑法第284 條第2 項後
    段、第62條、第41條第1 項前段，罰金罰鍰提高標準條例第
    1 條前段、第2 條，逕以簡易判決處刑如主文。
中　　華　　民　　國　　94　　年　　8 　　月　　31　　日
                    交通法庭  法　官  黃宣撫
如不服本判決，應於送達後10日內，向本院提出上訴狀。
以上正本證明與原本無異。
中　　華　　民　　國　　94　　年　　8 　　月　　31　　日
                              書記官  鄭永媚
附錄本案論罪科刑法條全文：
中華民國刑法第284條
因過失傷害人者，處6 月以下有期徒刑、拘役或500 元以下罰金
，致重傷者，處1 年以下有期徒刑、拘役或500 元以下罰金。
從事業務之人，因業務上之過失傷害人者，處1 年以下有期徒刑
、拘役或1,000 元以下罰金，致重傷者，處3 年以下有期徒刑、
拘役或2000元以下罰金。
